<?xml version='1.0' encoding='utf-8'?>
<verb default="imdháil" disambig="">
  <verbalNoun default="imdháileadh" />
  <verbalAdjective default="imdháilte" />
  <tenseForm default="imdháil" tense="Past" dependency="Indep" person="Base" />
  <tenseForm default="imdháileamar" tense="Past" dependency="Indep" person="Pl1" />
  <tenseForm default="imdháileadar" tense="Past" dependency="Indep" person="Pl3" />
  <tenseForm default="imdháileadh" tense="Past" dependency="Indep" person="Auto" />
  <tenseForm default="imdháil" tense="Past" dependency="Dep" person="Base" />
  <tenseForm default="imdháileamar" tense="Past" dependency="Dep" person="Pl1" />
  <tenseForm default="imdháileadar" tense="Past" dependency="Dep" person="Pl3" />
  <tenseForm default="imdháileadh" tense="Past" dependency="Dep" person="Auto" />
  <tenseForm default="imdháileadh" tense="PastCont" dependency="Indep" person="Base" />
  <tenseForm default="imdháilinn" tense="PastCont" dependency="Indep" person="Sg1" />
  <tenseForm default="imdháilteá" tense="PastCont" dependency="Indep" person="Sg2" />
  <tenseForm default="imdháilimis" tense="PastCont" dependency="Indep" person="Pl1" />
  <tenseForm default="imdháilidís" tense="PastCont" dependency="Indep" person="Pl3" />
  <tenseForm default="imdháiltí" tense="PastCont" dependency="Indep" person="Auto" />
  <tenseForm default="imdháileadh" tense="PastCont" dependency="Dep" person="Base" />
  <tenseForm default="imdháilinn" tense="PastCont" dependency="Dep" person="Sg1" />
  <tenseForm default="imdháilteá" tense="PastCont" dependency="Dep" person="Sg2" />
  <tenseForm default="imdháilimis" tense="PastCont" dependency="Dep" person="Pl1" />
  <tenseForm default="imdháilidís" tense="PastCont" dependency="Dep" person="Pl3" />
  <tenseForm default="imdháiltí" tense="PastCont" dependency="Dep" person="Auto" />
  <tenseForm default="imdháileann" tense="PresCont" dependency="Indep" person="Base" />
  <tenseForm default="imdháilim" tense="PresCont" dependency="Indep" person="Sg1" />
  <tenseForm default="imdháilimid" tense="PresCont" dependency="Indep" person="Pl1" />
  <tenseForm default="imdháiltear" tense="PresCont" dependency="Indep" person="Auto" />
  <tenseForm default="imdháileann" tense="PresCont" dependency="Dep" person="Base" />
  <tenseForm default="imdháilim" tense="PresCont" dependency="Dep" person="Sg1" />
  <tenseForm default="imdháilimid" tense="PresCont" dependency="Dep" person="Pl1" />
  <tenseForm default="imdháiltear" tense="PresCont" dependency="Dep" person="Auto" />
  <tenseForm default="imdháilfidh" tense="Fut" dependency="Indep" person="Base" />
  <tenseForm default="imdháilfimid" tense="Fut" dependency="Indep" person="Pl1" />
  <tenseForm default="imdháilfear" tense="Fut" dependency="Indep" person="Auto" />
  <tenseForm default="imdháilfidh" tense="Fut" dependency="Dep" person="Base" />
  <tenseForm default="imdháilfimid" tense="Fut" dependency="Dep" person="Pl1" />
  <tenseForm default="imdháilfear" tense="Fut" dependency="Dep" person="Auto" />
  <tenseForm default="imdháilfeadh" tense="Cond" dependency="Indep" person="Base" />
  <tenseForm default="imdháilfinn" tense="Cond" dependency="Indep" person="Sg1" />
  <tenseForm default="imdháilfeá" tense="Cond" dependency="Indep" person="Sg2" />
  <tenseForm default="imdháilfimis" tense="Cond" dependency="Indep" person="Pl1" />
  <tenseForm default="imdháilfidís" tense="Cond" dependency="Indep" person="Pl3" />
  <tenseForm default="imdháilfí" tense="Cond" dependency="Indep" person="Auto" />
  <tenseForm default="imdháilfeadh" tense="Cond" dependency="Dep" person="Base" />
  <tenseForm default="imdháilfinn" tense="Cond" dependency="Dep" person="Sg1" />
  <tenseForm default="imdháilfeá" tense="Cond" dependency="Dep" person="Sg2" />
  <tenseForm default="imdháilfimis" tense="Cond" dependency="Dep" person="Pl1" />
  <tenseForm default="imdháilfidís" tense="Cond" dependency="Dep" person="Pl3" />
  <tenseForm default="imdháilfí" tense="Cond" dependency="Dep" person="Auto" />
  <moodForm default="imdháileadh" mood="Imper" person="Base" />
  <moodForm default="imdháilim" mood="Imper" person="Sg1" />
  <moodForm default="imdháil" mood="Imper" person="Sg2" />
  <moodForm default="imdháilimis" mood="Imper" person="Pl1" />
  <moodForm default="imdháiligí" mood="Imper" person="Pl2" />
  <moodForm default="imdháilidís" mood="Imper" person="Pl3" />
  <moodForm default="imdháiltear" mood="Imper" person="Auto" />
  <moodForm default="imdháile" mood="Subj" person="Base" />
  <moodForm default="imdháilimid" mood="Subj" person="Pl1" />
  <moodForm default="imdháiltear" mood="Subj" person="Auto" />
</verb>
